# 关于劳务成本的余额

提问人：ty293893 时间：2011-12-12 17:45:02
碰到一家企业，主要业务是帮人开发软件之类的。 每个项目的收入主要是合同约定的收入，成本主要是工程师等人的工资及其他与项目相关的费用。 对每个项目，企业都会有预计的总收入（一般是合同收入）以及预计的总成本（计划数），每期企业按照类似完工百分比的原理确认收入，同时结转相应的成本。 企业对每期工程师等实际发生的费用支出计入“在产品”各明细科目借方归集，待确认收入结转成本时，冲减“在产品”借方数进入主营业务成本。 现在的问题是，每期实际发生的费用支出等于计划数是不一致的，结转成本时是按照计划总成本的百分比进行结转，这个数可能大于或小于实际发生的数，于是期末每个项目的“在产品”各明细科目可能会有借方余额，也可能会有贷方余额。 关于这些余额，在资产负债表怎么列示？是直接相加在“存货”项目列示，还是把借方余额与贷方余额都转入当期损益？还是贷方余额转入当期损益，借方余额反映在存货上？ 企业的意思是结转余下的借方余额也都是当期实际的费用支出，要转入损益，贷方余额是计划比实际多结转的部分，也要冲回损益， 我回头看了下劳务成本的确认原则，完工百分比的前提条件是劳务结果能够可靠的计量，举得例子都是预计成本与当期实际成本是一样的，但现实中会这样子吗？比如当期实际完工占整个项目的30%，但发生的费用占到预计全部费用的60%，后期虽然还需要完工70%，但主要费用都在前期支付了大部分，后期只需要支付40%，这个时候劳务成本归集了60%的费用，但结转只结转了30%，不是就出现了劳务成本30%的借方余额了吗？相反的话，就会出现贷方余额，这些余额在资产负债表到底应如何反映

回答人：chenyiwei
按照准则的规定，完工百分比的确定有三种方法：已完工作的测量；已经提供的劳务占应提供劳务总量的比例；已经发生的成本占估计总成本的比例。理论上，前两者确定的完工进度与实际成本的发生进度可能存在不一致情况，而最后一项情况下“劳务成本”期末均应按完工进度结转成本，不应留有未结转的劳务成本余额。如果有存货余额，多数是已经购置但尚未实际投入项目使用的设备等存货。 当然，实际操作中不排除劳务成本因会计估计变更或非重大差错等原因导致的结余。 对于劳务成本的核算，有一种做法是借鉴施工单位在建造合同的完工百分比法下的核算方式，设置“劳务成本”和“劳务款结算”等科目，报表列报中将两者抵减后以净额列示（借方列存货，贷方列预收），这样可以解决完工进度和合同约定的结算进度不一致导致的部分未到结算期的应收帐款因对方不确认而难以函证的问题。

提问人：clarica 时间：2013-02-05 10:45:07
回复 chenyiwei 的帖子
版主，请问劳务成本贷方有余额怎么列报呢？
反应到存货，那不是存货为负数了？

回答人：chenyiwei
劳务成本的贷方余额表明已发生成本小于已结转到营业成本中的金额。在报表上应列报为一项负债，类似于原先的预提费用性质。

提问人：clarica 时间：2013-02-05 22:14:28
回复 clarica 的帖子
我只是看CPA多想了下，又翻了准则指南，也只说了余额计入存货。
预提费用现在都贷计其他应付款，那您意思是直接做分录，就把差额计入其他应付款了吗？

回答人：chenyiwei
是。

提问人：sddyxu 时间：2014-09-11 16:13:32
陈版主，对于此类的增值税应税劳务，其相关销项税额对方科目是否也通过劳务款结算科目走账？

回答人：chenyiwei
一般理解应需要。